# 关于非经常性损益的确认

提问人：星晴 jy 时间：2023-02-03 20:14:55
请教陈版，公司由于从A市搬到B市，产生了机器设备的搬迁费 300 万元，并计入管理费用科目核算，请问这个搬迁费是否属于非经常性损益？

回答人：chenyiwei
一般理解。此类搬迁与企业主营业务相关，是为了主营业务更好地发展，因也不排除日后在可预见的未来不会再次发生此类支出，因此不建议作为非经常性损益。